licciaR
================

## Installation

``` r
# install.packages("devtools")
devtools::install_github("damienliccia/licciaR")
```
audienceaveRage
================

`audienceaveRage` permet de calculer l'audience cumulée des followers d'un compte Twitter, ainsi que le nombre de followers moyen de l'ensemble des abonnés à un compte donné.

`audienceaveRage` est conçu pour pouvoir effectuer ses calculs sur plusieurs comptes. Pour ce faire, il suffit d'écrire :

```{r audienceaveRage, echo=FALSE}
licciaR::audienceaveRage(c("Damien_Liccia", "EdouardSchupp"), token = token)
```

Pour fonctionner, `audienceaveRage` a besoin d'un **token** permettant de se connecter à l'API Twitter.

```{r audienceaveRage, echo=FALSE}
token <- readRDS("~/path/mon_token_twitter.rds")
```

user_in_depth (beta)
================

`user_in_depth` permet d'analyser en profondeur un compte Twitter. Cette fonction permet notamment de générer un classement des comptes les plus retweetés par un utilisateur et de de déterminer les mots les plus utilisés par un compte (les retweets sont exclus de ce calcul).

Le paramètre **output** de `user_in_depth` prend pour l'instant deux variables : **words_most_used** et **top_users_rt**.

Le paramètre **n_tweets** permet de définir le nombre de tweets récupérés auprès de l'API Twitter (max = 3 200 tweets).


```{r user_in_depth, echo=FALSE}
licciaR::user_in_depth("Damien_Liccia", token = token, n_tweets = 200, output = "words_most_used")
```
